臺灣臺北地方法院民事小額判決
111年度店小字第1565號
原      告  黃芃鴒  
被      告  陳少禹  

上列當事人間請求損害賠償事件，原告提起刑事附帶民事訴訟，
經本院刑事庭裁定移送前來（111年度審附民字第1686號），本
院於民國111年11月21日言詞辯論終結，判決如下：
　　主　　　文
被告應給付原告新臺幣肆萬元。
訴訟費用新臺幣壹仟元由被告負擔。
本判決得假執行。但被告如以新臺幣肆萬元為原告預供擔保，得
免為假執行。
    事實及理由
一、原告主張：被告依其智識程度及社會生活經驗，知悉在一般
    正常情況下，可預見無正當理由徵求他人提供金融帳戶存摺
    、提款卡及密碼、網路銀行帳號及密碼等以使用者，極有可
    能利用該等帳戶作為財產有關之犯罪工具，並藉以隱匿、掩
    飾渠等犯罪所得財物或財產上利益，仍於民國110年3月2日
    某時將其申設之國泰世華商業銀行帳號000000000000號帳戶
    （下稱系爭帳戶）存摺、提款卡及密碼、網路銀行帳號及密
    碼等資料提供與真實姓名年籍不詳之詐欺集團（下稱系爭詐
    欺集團）成員使用，嗣該詐欺成員於同年月2日14時許聯繫
    原告，佯稱可代為操作投資獲利，惟領取獲利前應先繳納代
    操費云云，致原告陷於錯誤，依指示於同年月5日20時3分許
    、20時5分許各轉帳新臺幣（下同）20,000元至系爭帳戶而
    旋即遭詐欺集團移轉一空，致原告受有40,000元之損失，被
    告既提供系爭帳戶與詐欺集團使用，就原告所受之損失自亦
    應負賠償之責，爰依侵權行為之法律關係提起本件訴訟，並
    聲明：被告應給付原告40,000元。
二、被告則以：同意原告的請求，惟須等出獄方能償還等語。
三、經查，原告上開主張事實，經被告於刑案審理時坦認（本院
    卷第110頁），核與原告於刑案警詢時之指述相符（本院卷
    第50至51頁），並有內政部警政署反詐騙諮詢專線紀錄表、
    臺中市政府警察局烏日分局犁份派出所金融機構聯防機制通
    報單、原告匯款明細截圖與系爭詐騙集團對話截圖、國泰世
    華銀行存匯作業管理部函及所附系爭帳戶開戶資料、帳戶交
    易明細查詢表等附卷可稽（本院卷第52至62、64至87頁），
    亦為被告所不爭執（本院卷第151頁），堪信為真。是原告
    請求被告賠償因詐騙所受而未獲賠償之損失40,000元，自屬
    有據。
四、從而，原告依侵權行為之法律關係，請求被告給付原告40, 
    000元，為有理由，應予准許。
五、本件係依小額程序為被告敗訴之判決，依民事訴訟法第436
    條之20規定，應依職權宣告假執行；並依同法第392條第2項
    規定，依職權為被告如預供擔保，得免為假執行之宣告。
六、訴訟費用負擔之依據：民事訴訟法第78條。另本件係刑事附
    帶民事訴訟，而由本院刑事庭移送民事庭者，依刑事訴訟法
    第504條第2項之規定，不需徵收裁判費，且至本件言詞辯論
    終結時，亦未發生其他訴訟費用，故無從確定訴訟費用之數
    額。惟仍爰依民事訴訟法第87條第1項之規定，諭知訴訟費
    用之負擔，以備將來如有訴訟費用發生時，得確定其負擔，
    併此敘明。　
中　　華　　民　　國　　111 　年　　12　　月　　13　　日
                  新店簡易庭法  官　林志煌
上正本證明與原本無異。
如不服本判決，應於判決送達後20日內向本庭（231204新北市○○
區○○路0段000號）提出上訴狀（須按他造當事人之人數附繕本）
，並表明上訴理由（上訴理由應表明：一、原判決所違背之法令
及其具體內容。二、依訴訟資料可認為原判決有違背法令之具體
事實），如於本判決宣示後送達前提起上訴者，應於判決送達後
20日內補提上訴理由書（須附繕本），如未於上訴後20日內補提
合法上訴理由書，法院得逕以裁定駁回上訴。
如委任律師提起上訴者，應一併繳納上訴審裁判費。
中　　華　　民　　國　　111 　年　　12　　月　　13　　日
                            書記官  周怡伶